【裁判字號】    91,易,2052
【裁判日期】    920410
【裁判案由】    傷害
【裁判全文】
臺灣板橋地方法院刑事判決                        九十一年度易字第二五二號
    公  訴  人  臺灣板橋地方法院檢察署檢察官
    被      告  甲○○
右列被告因傷害案件，經檢察官提起公訴（九十年度偵字第一八三一三號），本院判
決如左：
    主  文
甲○○共同傷害人之身體，處有期徒刑參月，如易科罰金，以參佰元折算壹日。
    事  實
一、甲○○曾因賭博案件，於民國八十八年四月二十六日，經本院板橋簡易庭以八十
    七年度板簡字第一三四六號科罰金一千三百元，如易服勞役，以三百元折算一日
    確定（不構成累犯）。其於九十年十月二十七日二十三時許，前往臺北縣中和市
    ○○路○段六九號之「好樂迪ＫＴＶ」，在上址二○二號包廂內，與乙○○、戊○○、己○○、辛○○、壬○○、癸○○（右六人所涉傷害部分，現經臺灣板橋
    地方法院檢察署檢察官偵查中）及姓名年籍不詳之數名男子唱歌，翌日即九十年
    十月二十八日凌晨一時零分四十秒許，本在同址二一二號包廂內唱歌之庚○○，
    在二○二號包廂外之走廊與友人丁○○爭吵並推擠，一時零四分九秒許，庚○○
    一時氣憤，突以腳踢二○二號隔壁包廂外之餐車一下，並以手將之推倒，因而引
    起在該包廂內之子○○（未據起訴）不滿，走出該包廂看庚○○一眼後，即呼叫
    在該包廂對面包廂內之姓名年籍不詳之成年友人數人，共同至右述走廊與庚○○
    理論，聽聞聲響之甲○○亦自二○二號包廂出外查看，一時零四分四十秒許，子
    ○○與庚○○言語發生齟齬，甲○○即與子○○及上述經子○○呼叫而出外與庚○○理論之數名姓名年籍不詳之成年男子共同基於傷害之犯意聯絡，先由甲○○
    接續出拳二拳毆打庚○○，第一拳未擊中，第二拳則擊中庚○○頭部，續由子○○及上述數名姓名年籍不詳之成年男子，陸續以拳打或腳踢方式毆打庚○○，而
    甲○○則在旁拉扯丁○○阻止其幫助庚○○，一時零四分四十六秒許，庚○○不
    支倒地，並因而受有頭部挫傷合併腦震盪、右臉挫傷、上背部挫傷（前三部分起
    訴書漏載）、右眼外傷性視神經病變（未達重傷害之程度）之傷害。
二、案經被害人庚○○訴由臺北縣政府警察局中和分局移送臺灣板橋地方法院檢察署
    檢察官偵查起訴。
    理  由
一、右揭犯罪事實，業據被告甲○○迭於警偵訊及本院調查中自白：當日伊要回家，
    走出二○二號包廂，看見告訴人庚○○與子○○在走廊拉址，伊走過去，不知告
    訴人或子○○撞到伊，伊即打告訴人，其餘毆打告訴人之人伊則不認識等語不諱
    （詳偵查卷宗第四頁及其反面、第四一頁反面、第七一頁反面、本院九十一年八
    月二十七日訊問筆錄），核與告訴人庚○○於警訊及本院調查中指述：當日伊本
    在二一二號包廂唱歌，後在走廊上與丁○○爭吵，子○○即從一間包廂跑至另一
    間包廂叫被告及其他人出來，一群人即圍過來毆打伊，總共八、九人等語相符（
    詳偵查卷宗第五頁及其反面、本院九十一年八月二十七日訊問筆錄），並經證人
    丁○○於警訊及本院調查中具結證述：當日伊與告訴人一同至「好樂迪ＫＴＶ」
    唱歌，後在走廊上，伊向告訴人表示伊先前向告訴人借用之硬碟、ＣＤＲＯＭ不
    慎弄壞，告訴人即以腳將某包廂外之餐車踢倒，子○○即自該包廂出外查看，看
    一下後立即跑至對面包廂叫人，包廂裡頭之人即出來圍住伊與告訴人，子○○詢
    問告訴人是否不高興，並立即出拳毆打告訴人，告訴人倒地之後，其他人還繼續
    用腳踹告訴人，當時伊被被告擋在後面無法靠近等語（詳偵查卷宗第九頁反面、
    第十頁、本院九十一年八月二十七日訊問筆錄）及證人即「好樂迪ＫＴＶ」現場
    服務人員丙○○於警訊中證述：當時有六、七名男子圍住告訴人，不知是否在圍
    毆告訴人，後來告訴人即倒在走道上，身上流著血，經觀看現場錄影帶，其中一
    位有出手毆打告訴人之人即係在二○二號包廂內唱歌之客人即被告等語無訛（詳
    偵查卷宗第六頁反面至第八頁反面）。次者，本院經被告同意後，函請法務部調
    查局對被告進行測謊，被告稱：有動手毆打告訴人乙節，經測試無情緒波動反應
    ，研判未說謊，亦有法務部調查局九十一年十一月十五日調科參字第○九一○○
    七五一六五○號測謊報告書在卷可參（附於本院卷內），是以，被告供述有出拳
    毆打告訴人之自白，應與事實相符。此外，復有現場錄影帶扣案可稽，而該現場
    錄影帶，經本院勘驗結果為：該錄影帶為分割畫面，九十年十月二十八日凌晨一
    時零分四十秒許，告訴人與丁○○在廁所外面之走廊（即被告所在之二○二號包
    廂外）爭吵並推擠，一時零三分十二秒許，另乙名男子加入告訴人與丁○○之談
    話，一時零四分九秒許，告訴人腳踢二號包廂（即二○二號隔壁之包廂）外之餐
    車一下，並以手將之推倒，一號包廂（即被告所在之二○二號包廂）門口即出現
    乙名身穿黑色上衣之男子查看，隨後進入一號包廂內，二號包廂門口緊接出現乙
    名身穿橫條紋上衣之男子（按指子○○，此業據被告、告訴人一致供承在卷，詳
    本院九十一年八月二十七日、十月十五日訊問筆錄），隨後一名男子出現在二號
    包廂門口，穿橫條紋之男子尾隨轉身與丁○○談話之告訴人背後，並看告訴人一
    眼，一號包廂緊跟著出現二名女服務生，穿橫條紋之男子轉身至三號包廂（按指
    二○二號隔壁包廂對面之包廂）門口，敲三號包廂門口一下，隨後三號包廂即出
    現數名（人數無法辨識）男子，告訴人轉身與穿橫條紋上衣之男子交談，丁○○
    將告訴人拉開，然數名男子即隔著丁○○與告訴人拉扯，一時零四分四十秒許，
    其中一名穿短褲男子（按指被告，此為被告所是承，詳本院九十一年十月十五日
    訊問筆錄）出拳毆打告訴人頭部二拳，第一拳未打到，隨後五至十名（人數無法
    辨識）之男子即圍住告訴人，出拳毆打告訴人，穿短褲之男子則與丁○○拉扯，
    一時零四分四十六秒許，告訴人倒地，一時零四分五十四秒許，穿橫條紋上衣之
    男子遭人拉離現場，一時零五分零三秒，另一名男子踹告訴人一下，一時零五分
    零九秒許，穿橫條紋上衣男子與另乙名男子下樓離去，其他男子或在旁觀看或陸
    續下樓離去等情，有本院九十一年十月十五日勘驗筆錄可稽，是以，告訴人、證
    人丁○○、丙○○前開證詞，核與事實相符，堪以採信。至證人丙○○於警訊中
    供述：係告訴人先出拳云云（詳偵查卷宗第七頁），核與前開錄影帶內容不符，
    此部分顯與事實不符，自不足採信。末者，告訴人受有頭部挫傷合併腦震盪、右
    臉挫傷、上背部挫傷、右眼外傷性視神經病變之傷害，分別有天主教耕莘醫院永
    和分院出具之診斷書及長庚紀念醫院出具之診斷證明書各乙紙在卷可參（附於偵
    查卷宗第四七頁、第六三頁），復有地面上染有告訴人血跡之現場照片二幀在卷
    可稽（附於偵查卷宗第二六頁）。至告訴人雖受有右眼外傷性視神經病變之傷害
    ，固如前述，然告訴人所受前開右眼外傷性視神經病變之傷害，右眼雖有部分視
    野缺損，而無法恢復原有視力，然視力仍可矯正乙節，有財團法人長庚紀念醫院
    九十一年八月十九日（九一）長庚院法字第○七九三號函乙紙在卷可憑（附於本
    院卷內），參佐告訴人自承：右眼仍可看到物品等語（詳本院九十一年八月二十
    七日訊問筆錄），從而，告訴人所受右眼外傷性視神經病變之傷害，仍未達一目
    視能毀敗之重傷害程度，附此敘明。綜上，本件事證明確，被告犯行，洵堪認定
    ，應依法論科。
二、核被告所為，係犯刑法第二百七十七條第一項之傷害罪。其與子○○及經子○○
    呼叫而外出與告訴人理論之數名姓名年籍不詳之成年男子間，有犯意之聯絡，行
    為之分擔，皆為共同正犯。爰審酌被告曾因賭博案件，於八十八年四月二十六日
    ，經本院板橋簡易庭以八十七年度板簡字第一三四六號科罰金一千三百元，如易
    服勞役，以三百元折算一日確定，有臺灣高等法院檢察署刑案紀錄簡覆表乙紙在
    卷可稽，素行尚可，坦承犯行，犯後態度良好，已賠償告訴人一萬元，有告訴人
    親自簽收之單據乙紙在卷可稽（附於本院卷內），告訴人所受之傷勢雖非輕微，
    惟被告僅出拳二拳，其中第一拳未擊中，第二拳則擊中告訴人頭部，足徵被告參
    與毆打告訴人之犯罪程度尚輕，惟迄仍未與告訴人達成和解，因子○○與告訴人
    言語發生齟齬，被告即首先出拳毆打告訴人，犯罪動機甚為可議，兼衡被告之智
    識程度、生活狀況、犯罪之目的、手段、犯罪所生之危害等一切情狀，量處如主
    文所示之刑，並諭知易科罰金之折算標準，以示懲儆。
三、至前述毆打告訴人之子○○及其餘數名姓名年籍不詳之成年男子之真實年籍資料
    究係為何，及與被告一同在二○二號包廂內唱歌之乙○○、戊○○、己○○、辛○○、壬○○、癸○○究有無參與毆打告訴人之犯行，皆應由臺灣板橋地方法院
    檢察署檢察官繼續偵查，附此敘明。
據上論斷，應依刑事訴訟法第二百九十九條第一項前段，刑法第二十八條、第二百七
十七條第一項、第四十一條第一項前段，罰金罰鍰提高標準條例第一條前段、第二條
，判決如主文。
本案經檢察官張云綺到庭執行職務。
中      華      民      國      九十二      年      四      月    十    日
                                  臺灣板橋地方法院刑事第四庭
                                          法  官  游  秀  雯
右正本證明與原本無異。
如不服本判決，應於判決送達後十日內，向本院提出上訴狀。
                                          書記官  陳  姿  利
中      華      民      國      九十二      年      四      月    十一  日
附錄本案論罪科刑法條全文：
刑法第二百七十七條
傷害人之身體或健康者，處三年以下有期徒刑，拘役或一千元以下罰金。
犯前項之罪，因而致人於死者，處無期徒或七年以上有期徒刑，致重傷者，處三年以
上、十年以下有期徒刑。


司法院資訊處製作；財團法人民間司法改革基金會備份。
